# 少数股东增资的合并所有者权益变动表

提问人：安好 时间：2020-05-06 17:45:00
请教陈版，少数股东增资导致母公司持股比例降低，假设不存在特殊约定的话，那么合并所有者权益变动表中的年初未分配利润要有一部分归属于少数股东，请问这应该通过怎样的调整分录才能让合并所有者权益变动表期末未分配利润正确反映归属于母公司的份额？谢谢

回答人：chenyiwei
虽然持股比例变动，但合并报表中的未分配利润仍然是由此前按原比例计算的归母净利润逐步累积得到，差额调整在资本公积中，不需要将未分配利润调整到与最新的股权比例一致。